臺灣臺南地方法院刑事判決
110年度交易字第1245號
公  訴  人  臺灣臺南地方檢察署檢察官
被      告  廖正治


上列被告因公共危險案件，經檢察官提起公訴（110年度偵字第2
5038號），被告就被訴事實為有罪之陳述，本院裁定進行簡式審
判程序，判決如下：
    主  文
廖正治駕駛動力交通工具而吐氣所含酒精濃度達每公升零點二五
毫克以上，累犯，處有期徒刑壹年參月。
    事實及理由
一、按本件被告廖正治所犯為死刑、無期徒刑、最輕本刑3年以
    上有期徒刑以外之罪，亦均非屬高等法院管轄之第一審案件
    ，其於審理時先就被訴事實均為有罪之陳述，經告知簡式審
    判程序之旨，並聽取檢察官、被告之意見後，本院依刑事訴
    訟法第273條之1第1項規定裁定進行簡式審判程序，是本案
    之證據調查，依同法第273條之2規定，不受同法第159條第1
    項、第161條之2、第161條之3、第163條之1，及第164條至
    第170條所規定證據能力認定及調查方式之限制，合先敘明
    。
二、本件犯罪事實及證據，除證據部分補充：「被告於本院審理
    時之自白」外，其餘犯罪事實及證據均引用附件檢察官起訴
    書之記載。　　
三、核被告廖正治所為，係犯刑法第185條之3第1項第1款，駕駛
    動力交通工具而吐氣所含酒精濃度達每公升0.25毫克以上之
    罪。又按依司法院釋字第775號解釋解釋文及理由意旨，係
    指構成累犯者，不分情節，一律加重最低本刑，於不符合刑
    法第59條所定要件之情形下，致生行為人所受之刑罰超過其
    所應負擔罪責之個案，不符罪刑相當原則、比例原則。於此
    範圍內，在刑法第47條第1 項修正前，為避免發生上述罪刑
    不相當的情形，法院就該個案應裁量是否加重最低本刑。依
    此，該解釋係指個案應量處最低法定刑、又無法適用刑法第
    59條規定減輕之情形，法院應依此解釋意旨裁量不予加重最
    低本刑，並非指前案為同性質之案件始有累犯加重之適用（
    最高法院109年度台上字第518、296號判決意旨參照）。查
    被告有起訴書犯罪事實一所載之犯罪、科刑暨刑之執行完畢
    紀錄，有臺灣高等法院被告前案紀錄表1份在卷可按，其於5
    年之內故意再犯本件有期徒刑上之罪，為累犯。被告前既因
    酒後駕車之公共危險案件，經法院判處徒刑確定，並已執行
    完畢，其理應產生警惕作用因此自我控管，不再觸犯有期徒
    刑以上之罪。然被告卻於有期徒刑執行完畢後5 年內，故意
    再犯本件相同類型之公共危險罪，足見被告有其特別惡性，
    且前罪之徒刑毫無成效，其對於刑罰之反應力顯然薄弱，又
    本件並無適用刑法第59條規定減輕之餘地，亦無加重最低法
    定刑有罪刑不相當之情形，故認有必要依刑法第47條第1 項
    之規定加重其刑。
四、爰審酌被告前於民國93年起至110年間止，已有11次酒後駕
    車之前科紀錄，近5年則有4次酒後駕車之前科紀錄，最近1
    次，係在110年8月23日因犯酒後駕車罪，經本院於110年11
    月26日以110年度交易字第1005號判決判處有期徒刑1年2月
    ，併科罰金新臺幣2萬元，有前開臺灣高等法院被告前案紀
    錄表1份存卷足參，其竟於前案犯案後不到3個月再次酒後駕
    車，足見其不知悔改，惡性重大，其明知酒後不能駕車之危
    險性，竟枉顧法律禁止規範與公眾道路通行之安全，於服用
    酒類後其呼氣酒精濃度達每公升0.63毫克之情況下，猶貿然
    騎乘普通重型機車上路，惟念及被告犯後已知坦承犯行，犯
    後態度尚可，且幸未造成他人傷亡之嚴重結果，暨國中畢業
    之智識程度、打零工為業、月收入約新臺幣1萬餘元，須扶
    養母親之家庭經濟狀況等一切情狀，量處如主文所示之刑，
    以資懲儆。
據上論斷，應依刑事訴訟法第273 條之1 第1 項、第299 條第1
項前段、第310條之2、第454條第2項，刑法第185 條之3 第1 項
第1 款前段、第47條第1 項，刑法施行法第1 條之1第1項，判決
如主文。
本案經檢察官黃慶瑋提起公訴，檢察官蘇聖涵到庭執行職務。
中　　華　　民　　國　　110 　年　　12　　月　　30　　日
　　　　　　　　　刑事第八庭    法　官　鄭燕璘
以上正本證明與原本無異
如不服本判決應於收受本判後20日內向本院提出上訴書狀，並應
敘述具體理由。其未敘述上訴理由者，應於上訴期間屆滿後20日
內向本院補提理由書狀（均須按他造當事人之人數附繕本）「切
勿逕送上級法院」。
  　　　　　　　　　　　　　　　書記官　陳冠廷
中　　華　　民　　國　　110 　年　　11　　月　　30　　日
附錄本案論罪科刑法條全文：
刑法第185條之3：
駕駛動力交通工具而有下列情形之一者，處2年以下有期徒刑，
得併科20萬元以下罰金：
一、吐氣所含酒精濃度達每公升零點二五毫克或血液中酒精濃度
    達百分之零點零五以上。
二、有前款以外之其他情事足認服用酒類或其他相類之物，致不
    能安全駕駛。
三、服用毒品、麻醉藥品或其他相類之物，致不能安全駕駛。
因而致人於死者，處3年以上10年以下有期徒刑；致重傷者，處1
年以上7年以下有期徒刑。
附件：
        臺灣臺南地方檢察署檢察官起訴書
                                    110年度偵字第25038號
　　被　　　告　廖正治　男　59歲（民國00年0月00日生）
　　　　　　　　　　　　住臺南市○市區○○街00巷0號
　　　　　　　　　　　　國民身分證統一編號：Z000000000號
上列被告因公共危險案件，業經偵查終結，認應提起公訴，茲將
犯罪事實及證據並所犯法條分敘如下：
　　　　犯罪事實
一、廖正治前因不能安全駕駛致公共危險案件，經臺灣臺南地方
    法院以105年度審交易字第478號判決處有期徒刑6月確定，
    於民國106年10月5日徒刑執行完畢出監；復因相同案件，經
    同法院以108年度交易字第105、150號判決各處有期徒刑10
    月確定，經裁定合併定應執行有期徒刑1年7月確定，於110
    年4月1日縮短刑期假釋出監並付保護管束，於同年7月19日
    保護管束期滿未經撤銷視為執行完畢。詎其猶不知悔改，明
    知飲用酒類後不得駕駛動力交通工具，竟於110年11月19日1
    8時許起至同日20時許止，在臺南市○市區○○街00巷0號住處
    ，飲用鹿茸酒後，仍酒後騎乘車牌號碼000-000號普通重型
    機車離開。嗣於同日21時許，廖正治騎乘上開機車行經臺南
    市○市區○○街000號前時，因違規闖紅燈而為警攔查，發現其
    渾身酒氣，遂對其施以酒精濃度吐氣檢測，於同日21時49分
    測得其吐氣所含酒精濃度達每公升0.63毫克，始悉上情。
二、案經臺南市政府警察局善化分局移送偵辦。
　　　　證據並所犯法條
一、上揭犯罪事實，業據被告廖正治於警詢及偵查中坦承不諱，
    並有臺南市政府警察局善化分局道路交通事故當事人酒精測
    定紀錄表、呼氣酒精測試器檢定合格證書各1份、臺南市政
    府警察局舉發違反道路交通管理事件通知單2份在卷可稽，
    足認被告自白與事實相符，被告犯嫌堪以認定。
二、核被告所為，係犯刑法第185條之3第1項第1款之服用酒類吐
    氣所含酒精濃度達每公升0.25毫克以上而駕駛動力交通工具
    罪嫌。又被告前有多次不能安全駕駛致公共危險之前案紀錄
    ，有本署全國刑案資料查註紀錄表在卷可佐，是被告本次所
    犯之罪，其罪名、法益種類及罪質，均與前案屬相同性質之
    罪，其於5年以內故意再犯本案有期徒刑以上之罪，顯見被
    告並未記取教訓，具有特別惡性且對刑罰之反應力薄弱，為
    累犯，請參照司法院大法官釋字第775號解釋意旨，依刑法
    第47條第1項之規定，加重其刑。
三、依刑事訴訟法第251條第1項提起公訴。
　　此　致
臺灣臺南地方法院
中　　華　　民　　國　 110　　年　　12　　月　　2 　　日
                              檢  察  官　黃慶瑋
本件證明與原本無異 
中　　華　　民　　國　 110　　年　　12　　月　　10  　日
                              書  記  官  楊芝閩
附錄本案所犯法條全文
中華民國刑法第185條之3第1項第1款
駕駛動力交通工具而有下列情形之一者，處 2 年以下有期徒刑
，得併科 20 萬元以下罰金：
一、吐氣所含酒精濃度達每公升零點二五毫克或血液中酒精濃度
    達百分之零點零五以上。
二、有前款以外之其他情事足認服用酒類或其他相類之物，致不
    能安全駕駛。
三、服用毒品、麻醉藥品或其他相類之物，致不能安全駕駛。
因而致人於死者，處 3 年以上 10 年以下有期徒刑；致重傷者
，處 1 年以上 7 年以下有期徒刑。
曾犯本條或陸海空軍刑法第 54 條之罪，經有罪判決確定或經緩
起訴處分確定，於五年內再犯第 1 項之罪因而致人於死者，處
無期徒刑或 5 年以上有期徒刑；致重傷者，處 3 年以上 10 年
以下有期徒刑。